

ADRIAN CZERWIŃSKI

Junior Android Developer 31 lat, Gliwice



Junior Android Developer - 11 miesięcy komercyjnego i niekomercyjnego doświadczenia w tworzeniu aplikacji moblinych na platformę Android. Pasjonat tworzenia dobrego oprogramowania. W dorobku kilkanaście aplikacji w tym dwie komercyjne stworzone na zasadzie wolontariatu dla klienta biznesowego.

DOŚWIADCZENIE:

2018 - obecnie

Metal Work Polska Sp. z o.o. Specjalista ds. techniczno-handlowych

- projektowanie układów pneumatycznych dla maszyn produkcyjnych
- sprzedaż B2B
- utrzymywanie relacji z klientem
- negocjacje i zarządzanie projektami
- reprezentowanie firmy w trakcie targów branżowych

2015-2018

Własna działalność Renowacja maszyn i zabytkowych budynków

- sprzedaż, kontakt z klientem
- zarządzanie zespołem kilku osób
- zakupy, logistyka
- negocjacje

2014

Hennlich Sp. z o.o. Inżynier sprzedaży

- sprzedaż B2B
- projektowanie 3D osłon maszyn i systemów układów ruchu liniowego

Edukacja:

2010-2014

Politechnika Śląska

Mechatronika Studia I stopnia - tytuł inżyniera

2007 - 2010

I Liceum Ogólnokształcące im. Bolesława Chrobrego w Pszczynie

Profil matematyczno-informatyczny

Języki:

Polski - ojczysty

Angielski- płynnie - B2/C1

Niemiecki - podstawowy plus - A2

Umiejętności

• • 0 0

Dodatkowo:

Clean Architecture, SOLID (Basic principles) Coroutines MySOL Ktor

Software:

Android Studio, Jira (podstawy) Adobe XD, Photoshop, MS Office

Umiejętności miękkie:

Komunikacja, praca w grupie, wysokie tempo przyswajania nowych umiejętności, rozwiązywanie problemów, sprzedaż B2B, znajomość przemysłu maszynowego, zarządzanie projektami.

W wolnym czasie:

Trekking i wspinaczka, backpacking, fotografia pejzażu, podróże.

KONTAKT:



+48 725 083 760



adrczer@gmail.com

Wyrażam zgodę na przetwarzanie danych osobowych zawartych w niniejszym dokumencie do realizacji procesu rekrutacji zgodnie z ustawą z dnia 10 maja 2018 roku o ochronie danych osobowych (Dz. Ustaw z 2018, poz. 1000) oraz zgodnie z Rozporządzeniem Parlamentu Europejskiego i Rady (UE) 2016/679 z dnia 27 kwietnia 2016 r. w sprawie ochrony osób fizycznych w związku z przetwarzaniem danych osobowych i w sprawie swobodnego przepływu takich danych oraz uchylenia dyrektywy 95/46/WE (RODO).